【裁判字號】    89,易,2585
【裁判日期】    900704
【裁判案由】    家庭暴力罪之傷害
【裁判全文】
臺灣桃園地方法院刑事判決                        八十九年度易字第二五八五號
    公  訴  人  臺灣桃園地方法院檢察署檢察官
    被      告  甲○○
右列被告因家庭暴力罪之傷害案件，經檢察官提起公訴（八十九年度偵字第一三一五
一號），本院判決如左：
    主  文
甲○○傷害人之身體，累犯，處有期徒刑肆月，如易科罰金，以參佰元折算壹日。
    事  實
一、甲○○前於於民國八十四年間，因違反麻醉藥品管理條例案件，分別經本院判處
    有期徒刑五月、六月，並定應執行刑有期徒刑十月確定，指揮書原執畢日期為八
    十五年九月二十二日，經縮刑二日後，嗣於八十五年九月二十日執行完畢。詎猶
    不知悔改，與鄭育珊於行為當時仍為夫妻，彼此間係家庭暴力防治法第三條第一
    款所定之家庭成員關係，因商討離婚事宜起爭執，於八十九年六月二十六日下午
    二時許，於本院門口，開車搭載鄭育珊、鄭育珊之妹丙○○及不知情之朋友乙○○欲返家談論離婚事宜。嗣因上車後，甲○○與鄭育珊發生口角爭執，甲○○先
    徒手毆打鄭育珊兩拳（此部分未成傷）。嗣甲○○所駕前開車輛於桃園縣桃園市
    ○○路、中山路口等紅燈際，鄭育珊即與丙○○二人一起開車門往外跑，甲○○
    亦隨即下車追逐，經追逐約五十公尺後，甲○○即以拖拉鄭育珊頭髮之方式，將
    鄭育珊帶回前開車上（妨害自由部分，未據檢察官起訴），復另基於傷害他人身
    體之故意，徒手抓著鄭育珊的頭撞擊地上，而乙○○則為免在旁欲保護鄭育珊之
    丙○○受到傷害，亦從後將丙○○拉開上車。待甲○○將鄭育珊拖回前開車上並
    將前開車輛駛至桃園縣八德市溪尾圳溝邊的產業道路旁，甲○○因要求鄭育珊下
    車遭拒，其復承前傷害之犯意，手持置於前開車輛駕駛座下長約三十公分之活動
    板手，至後座毆打鄭育珊及為了保護鄭育珊而趴在鄭育珊身上之丙○○，致鄭育
    珊因兩次毆打及拖拉之行為，受有頭部外傷腦震盪、後頭皮撕裂傷、前胸、背及
    兩臂鈍挫傷、左下腹鈍挫傷等傷害。而丙○○則受有頭部挫傷、左上肢多處瘀傷
    等傷害，嗣經乙○○不忍鄭育珊、丙○○二人遭毆而出面阻止，甲○○始停手。
二、案經丙○○、鄭育珊訴由臺灣桃園地方法院檢察署檢察官偵查起訴。
    理  由
一、訊據被告甲○○，就右揭犯罪事實均坦承不諱，核與告訴人鄭育珊、丙○○二人
    於警訊、檢察官偵查及本院八十九年十一月九日、九十年二月二十三日、同年五
    月十七日調查時均指訴綦詳（偵查卷第七至八頁、第十頁至十一頁、第二十五頁
    ，本院歷次訊問筆錄參照），並有證人即當時在場之乙○○於本院九十年五月三
    十一日調查時證述情節相符，復有國軍桃園總醫院附設民眾診療服務處八十九年
    六月二十八日鄭育珊、丙○○診斷證明書二紙分別附於偵查卷第九頁、第十二頁
    可稽，被告上開自白顯與事實相符。本件事證明確，應依法論科。
二、核被告傷害告訴人鄭育珊、丙○○之行為，係犯刑法第二百七十七條第一項之傷
    害罪。又被告以一傷害行為，同時侵害告訴人鄭育珊、丙○○二人之身體法益，
    係一行為而觸犯數罪名，為同種想像競合犯，應依刑法第五十五條前段之規定，
    從一傷害罪處斷。另被告係以一傷害行為同時致告訴人二人成傷，應係想像競合
    犯，公訴人認此部分應論以連續犯，尚有未洽，併此敘明。末被告前因犯如事實
    欄所示之罪刑，而於八十五年九月二十日執行完畢，此有臺灣高等法院被告全國
    前案紀錄表在卷可按，其前受有期徒刑執行完畢，於五年內再犯本件最重本刑為
    有期徒刑以上之罪，為累犯，應依刑法第四十七條之規定，加重其刑。查被告行
    為後，關於易科罰金之折算標準，刑法第四十一條業於九十年一月十日經修正公
    布，並於同年月十二日生效，易科罰金之適用範圍擴大為最重本刑五年以下有期
    徒刑之罪，並明定併合處罰之數罪，如各罪均得易科罰金者，其應執行之刑逾六
    月時，亦得適用之，是被告行為後法律已有變更，應依刑法第二條第一項前段之
    規定，適用裁判時即修正後之刑法第四十一條第一項前段，附此敘明。爰審酌被
    告因細故即持工具傷害告訴人二人，致其等身體、精神上均受傷害，惟犯後尚能
    坦承犯行等一切情狀，量處如主文所示之刑，並諭知易科罰金之折算標準。
三、末未扣案之活動板手一支，雖為被告傷害告訴人二人所用之工具，惟被告否認係
    其所有，且尚無證據證明該活動板手係被告所有，爰不為沒收之諭知。
據上論斷，應依刑事訴訟法第二百九十九條第一項前段，刑法第二條第一項前段、第
二百七十七條第一項、第五十五條、第四十七條、修正後第四十一條第一項前段，罰
金罰鍰提高標準條例第一條前段、第二條，判決如主文。
本案經檢察官吳廣莉到庭執行職務
中      華      民      國九十      年      七      月      四      日
                                臺灣桃園地方法院刑事第六庭
                                    審判長法  官  孫 惠 琳
                                          法  官  林 春 鈴
                                          法  官  簡 婉 倫
右正本證明與原本無異。
如不服本判決，應於判決送達後十日內向本院提出上訴狀( 應附繕本 )，上訴於
臺灣高等法院。
                                          書記官  王 泰 元
中      華      民      國    九十     年       七      月      九      日
附錄論罪科刑法條：
刑法第二百七十七條第一項
傷害人之身體或健康者，處三年以下有期徒刑，拘役或一千元以下罰金。
戴立明連續意圖為自己不法之所有，而侵占對於業務上所持有之物，處有期徒刑壹年
貳月。


司法院資訊處製作；財團法人民間司法改革基金會備份。
